# 投资人支付的bot项目招标服务费，能否计入项目公司的竣工决算成本？

提问人：cxh770302 时间：2020-06-08 09:47:12
甲公司参与政府BOT项目招标，甲公司中标后支付招标服务费 78 万元。甲公司中标后成立了项目公司乙公司运作BOT项目。请问：甲公司支付该招标服务费能计入乙公司BOT项目竣工决算成本吗？谢谢！

回答人：chenyiwei
不可以。主要考虑：该项支出站在甲公司合并报表的角度可能满足“合同取得成本”的定义，但站在乙公司的角度，并不是乙公司发生的支出，且发生于乙公司成立之前，故不应计入乙公司的项目成本中。